臺灣新竹地方法院民事裁定
110年度監宣字第101號
聲  請  人  莊炳榮  
相  對  人  莊楊不碟


關  係  人  莊淑媛  
            莊淑芬  
上列當事人間請求聲請處分受監護人不動產事件，本院裁定如下
：
    主      文
一、准聲請人代為處分相對人莊楊不碟所有新竹市○○段000○000
    地號土地應有部分各18分之1，所得款項應存入相對人名下
    之金融機構帳戶。
二、聲請程序費用由相對人負擔。
    理    由
一、聲請意旨略以：相對人前經本院宣告為受監護宣告之人，並
    選定聲請人為監護人、關係人莊淑媛為會同開具財產清冊之
    人。因相對人長照及醫療費用已日不敷出，造成相當大負擔
    ，有變賣相對人所有新竹市○○段000○000地號土地應有部分1
    8分之1之必要，且上開土地為家族共同持有，其餘共有人皆
    已同意變賣，爰請求准聲請人處分相對人所有新竹市○○段00
    0○000地號土地應有部分各18分之1等語。
二、按監護人對於受監護人之財產，非為受監護人之利益，不得
    使用、代為或同意處分。監護人為下列行為，非經法院許可
    ，不生效力：（一）代理受監護人購置或處分不動產。（二
    ）代理受監護人，就供其居住之建築物或其基地出租、供他
    人使用或終止租賃。監護人不得以受監護人之財產為投資。
    但購買公債、國庫券、中央銀行儲蓄券、金融債券、可轉讓
    定期存單、金融機構承兌匯票或保證商業本票，不在此限，
    民法第1101條定有明文。而該條規定依民法第1113條規定，
    準用於成年人之監護。
三、聲請人前揭主張之事實，業據提出戶籍謄本、新竹市私立弘
    愛老人長期照顧中心收據、大安醫院收據、復康巴士收據等
    件為證，並經本院調取109年度監宣字第351號卷宗，確認聲
    請人及本院指定之會同開具財產清冊人已陳報相對人之財產
    清冊，查核無訛。本院審酌相對人目前確實因無自我照顧能
    力，居住於長期照護中心，而有每月固定支出費用之必要，
    惟相對人目前名下財產均為不動產，並無可動支之存款，是
    聲請人處分相對人所有新竹市○○段000○000地號土地應有部
    分各18分之1，對於相對人所需醫療、照護費用確有相當之
    挹注，應有為其處分上開不動產之必要，且上開新竹市○○段
    000○000地號土地均為共有人眾多之土地，審酌其餘共有人
    均有意願出售之情形下，應有部分僅18分之1之相對人若未
    隨同出售，其所有之應有部分日後恐不易單獨處分，亦不易
    取得有利之價格，是將相對人所有上開不動產持分隨之一併
    出售，難認有違相對人之利益。從而，聲請人聲請許可處分
    相對人所有上開不動產，應係為受監護人之利益而為，於法
    尚無不合，應予准許。
四、末按監護人應以善良管理人之注意，執行監護職務。又監護
    人於執行監護職務時，因故意或過失，致生損害於受監護人
    者，應負賠償之責。且法院於必要時，得命監護人提出監護
    事務之報告、財產清冊或結算書，檢查監護事務或受監護人
    之財產狀況。民法第1113條準用同法第1100條、第1109條第
    1項、第1103條第2項規定均有明定，則本件聲請人處分相對
    人之不動產，就處分所得之金錢，應全數存入相對人名下帳
    戶，並應妥適管理，使用於受監護宣告之人照護所需費用，
    不得挪為己用。又為保障相對人之利益，聲請人應於處分不
    動產後30日內，提出監護事務之報告及變動後之財產清冊，
    陳報法院。
五、依家事事件法第164條第2項規定，裁定如主文。
中　　華　　民　　國　　110 　年　　5 　　月　  27　　日
                  家事法庭　法  官　林宗穎　    
以上正本係照原本作成。
如對本裁定抗告須於裁定送達後10日內向本院提出抗告狀。
中　　華　　民　　國　　110 　年　　5 　　月　  27　　日
                         書　記　官　吳美雲